【裁判字號】    88,易,2964
【裁判日期】    890210
【裁判案由】    詐欺
【裁判全文】
臺灣臺南地方法院刑事判決                        八十八年度易字第二九六四號
    公  訴  人  臺灣臺南地方法院檢察署檢察官
    被      告  甲○○
右列被告因詐欺案件，經檢察官提起公訴（八十八年度偵字第九○八七號、第一○七
二一號），本院判決如左：
    主  文
甲○○連續意圖為自己不法之所有，以詐術使人將本人之物交付，處有期徒刑捌月。
    事  實
一、甲○○係盈碩企業股份有限公司（下稱盈碩公司）之負責人，明知其自民國八十
    六年間起，資金即週轉不靈，而無支付能力，竟仍基於意圖為自己不法所有之概
    括犯意，先於八十八年一月間，以少量現金向位於台南市○○街一五一項十五號
    之大祐包裝事業有限公司（下稱大祐公司）購買膠帶，待取得大祐公司信任後，
    隨即自同年二月份起，至同年四月份止，連續先後多次以電話向大祐公司大量訂
    貨，且於大祐公司催收貨款時，藉詞待四月份貨到後再一次付清等情，致大祐公
    司誤認其嗣後終會支付價金，而陷於錯誤並如數交付，前後共交付價值總計新台
    幣（下同）四十八萬七千六百三十六元之貨品，惟大祐公司交付四月份貨品後，
    甲○○竟仍拒付貨款，嗣經大祐公司多次催討無著，大祐公司始知受騙。甲○○
    復承上開意圖為自己不法所有之概括犯意，另自八十八年三月間起，至同年五月
    十四日止，連續向位於台南縣歸仁鄉看東村看東三○○號之天成包裝機器有限公
    司（下稱天成公司），以前揭手法，連續先後五次向天成公司詐購自動帶，並致
    使天成公司陷於錯誤，前後共交付價值總計十萬六千二百元之貨品，嗣後甲○○
    並簽發到期日為八十八年七月十日、九月十日，面額分別為五萬六千七百元、四
    萬九千五百元之本票各一紙交付天成公司以為搪塞，而前開本票屆期後，天成公
    司欲向甲○○提示本票要求付款時，甲○○則已逃匿無蹤，天成公司至此亦方知
    受騙。
二、案經大祐公司、天成公司訴請臺灣臺南地方法院檢察署檢察官偵查起訴。
    理  由
一、訊據被告甲○○固坦承有於右揭時、地曾向大祐公司、天成公司分別購買上開貨
    品而未支付價金等情，惟矢口否認有何詐欺取財之犯行，辯稱：伊在大陸經營生
    意，錢都匯到大陸去投資，另別人向伊叫貨，伊無法收到貨款，所以無力還錢，
    但伊並無詐騙告訴人之意思云云。惟查，被告甲○○之前開犯罪事實，業據告訴
    人大祐公司代表人丙○○及天成公司代表人乙○○分別於偵審中指訴甚詳，並有
    大佑公司之發貨明細表十一紙、天成公司之交貨記錄表五張及被告所簽發之上開
    本票二紙附卷可稽。另參以被告甲○○於偵查中復已自承：其自八十六年間起即
    已週轉不靈等語（八十八年度偵字第九○八七號偵查卷宗第四十四頁正面，八十
    八年九月十四日偵訊筆錄參照），顯見被告於向告訴人大祐公司及天成公司訂購
    上開貨品之初，即已明知自己並無償債能力，而其竟仍向告訴人等人大量訂購膠
    帶等貨品，是被告在主觀上確有詐騙告訴人之意圖甚明。又參酌被告於八十八年
    四月份，即已無力償付告訴人大祐公司之貨款，惟其竟亦不告知另一告訴人天成
    公司，並再三向告訴人天成公司購買膠帶等貨品，而被告取得向告訴人大祐公司
    及天成公司購買之上開貨品後，均隨即將之轉手賣予他人等情，亦為被告所供認
    （同上開偵查卷宗第四十七頁背面，八十八年九月二十九日偵訊筆錄參照），然
    其竟皆未將所得款項用於償還告訴人等人之貨款，甚而案發後被告亦未曾主動與
    告訴人等人聯繫，以便協商如何解決債務問題等情，亦據告訴人指訴甚詳，因之
    被告對於告訴人大祐公司、天成公司，在客觀上確有詐購上開貨物之行為，亦甚
    灼然。是被告前開所辯，無非事後畏罪卸責之詞，委無足採。至被告於本院審理
    時雖提出出貨單等資料，欲證明其所經營之盈碩公司，於八十八年初仍係正常營
    運等情，然詳觀該相關資料，則均係他人售貨予盈碩公司之出貨單，而非被告銷
    售貨品之清單，是前開資料僅能證明被告曾向其他公司進貨一事，惟尚難以之為
    被告經營之盈碩公司當時營運狀況仍係正常之佐證。綜上所述可知，本件事證已
    臻明確，被告之詐欺犯行堪予認定。
二、核被告甲○○所為，係犯刑法第三百三十九條第一項之詐欺取財罪。其先後多次
    犯行，時間均甚緊接，方法亦極相似，所犯復係構成要件相同之罪，顯係基於概
    括犯意反覆為之，為連續犯，應依刑法第五十六條之規定，以一罪論，並加重其
    刑。爰審酌被告犯罪之動機、目的、手段、其生活狀況、品行、知識程度、犯罪
    所生之危險或損害，及其詐騙之金額近六十萬元，所得利益非少，而被告犯罪後
    矢口否認所為，且與告訴人間亦未就民事賠償事宜達成和解，其犯後態度尚非良
    好等一切情狀，量處如主文所示之刑，以資懲儆。
據上論斷，應依刑事訴訟法第二百九十九條第一項前段，刑法第五十六條、第三百三
十九條第一項，罰金罰鍰提高標準條例第一條前段，判決如主文。
中    華    民    國      八十九      年      二      月        十      日
                                  臺灣臺南地方法院刑事第三庭
                                          法  官    陳  志  成
右正本證明與原本無異。
如不服本判決，應於判決送達後十日內，向本院提出上訴狀。
              書記官    黃  子  起
中    華    民    國      八十九      年      二      月        十四    日
附錄法條：
刑法第三百三十九條第一項：
意圖為自己或第三人不法之所有，以詐術使人將本人或第三人之物交付者，處五年以
下有期徒刑、拘役或科或併科一千元以下罰金。


司法院資訊處製作；財團法人民間司法改革基金會備份。
